【裁判字號】    95,小上,25
【裁判日期】    950315
【裁判案由】    給付管理費
【裁判全文】
臺灣桃園地方法院民事裁定              95年度小上字第25號
上  訴  人  甲○○
                      7之40號
被上訴人    太子盛世社區管理委員會
法定代理人  乙○○
上列當事人間請求給付管理費事件，上訴人對於中華民國95年1
月11日本院中壢簡易庭94年度壢小字第1620號第一審判決提起上
訴，本院裁定如下：
    主  文
上訴駁回。
第二審訴訟費用新臺幣壹仟伍佰元由上訴人負擔。
    理  由
一、按對於小額程序之第一審裁判之上訴，非以其違背法令為理
    由，不得為之，民事訴訟法第436 條之24第2 項定有明文。
    而所謂違背法令，依同法第436 條之32第2 項規定準用同法
    第468 條、第469 條第1 款至第5 款結果，係指判決不適用
    法規或適用不當者，以及(一)判決法院之組織不合法者，(二)依
    法律或裁判應迴避之推事參與裁判者，(三)法院於權限之有無
    辨別不當或違背專屬管轄之規定者，(四)當事人於訴訟未經合
    法代理者，(五)違背言詞辯論之公開之規定者。又同法第436
    條之25亦規定小額程序之上訴狀內應記載上訴理由，表明下
    列2 款事項：即(一)原判決所違背之法令及其具體內容，(二)依
    訴訟資料可認為原判決有違背法令之具體事實。即上訴人於
    上訴狀或理由書內應有具體之指摘，並揭示該法規之條項或
    內容，若係成文法以外之法則，應揭示該法則之旨趣，倘為
    司法院之解釋或最高法院之判例，則應揭示該判解之字號或
    其內容，上訴狀或理由書如未依此項方法表明者，即難認為
    已對原判決違背法令有具體之指摘，故如僅就自己主張重加
    陳述或就原審取捨證據任加指摘，並未具體指出原判決違背
    何等法規，其上訴自難認為合法（最高法院71年度台上字第
    314 號判例之意旨參照）。
二、經查，本件上訴人對本院中壢簡易庭所為之小額訴訟第一審
    判決提起上訴，略以：上訴人因繼承登記而為桃園縣中壢市
    ○○○街254 巷12號1 樓（下稱系爭建物）之區分所有權人
    ，惟原審共同被告林懷宗自92年12月迄今即獨自使用系爭建
    物，，且在未經系爭建物區分所有權人全體同意下，即私自
    對外自稱為系爭建物之房東，收取房租費用，卻未將房租平
    分予系爭建物之區分所有權人，復未繳納系爭管理費，惟此
    部分當由林懷宗繳納，不應由全體區分所有權人負連帶責任
    等語，為其上訴理由。核其上訴理由係就原審取捨證據、認
    定事實之職權行使任加指摘，並未表明原判決所違背之法令
    及其具體內容，暨依訴訟資料合於該違背法令之具體事實，
    此有上訴狀附卷可稽，是難認其已合法表明上訴理由。復依
    民事訴訟法第436 條之32第2 項準用同法第471 條第1 項之
    規定，上訴人未於提起上訴後20日內補正合法之上訴理由書
    者，毋庸命其補正，應以裁定駁回之。是本院即毋庸就此再
    命為補正。末按，繼承人有數人者，在分割遺產前，各繼承
    人對於遺產全部為公同共有。公同共有物之處分及其他權利
    之行使，除法律或契約另有規定外，應得公同共有人全體之
    同意，故有關公同共有之訴訟，對於公同共有全體有合一確
    定之必要，應一同起訴或被訴，其當事人始為適格。本件被
    上訴人主張上訴人與原審共同被告林懷宗、吳餘裕、吳餘豐
    、吳秋鳳、吳玉蘭因繼承而成為系爭建物之公同共有人，被
    上訴人乃請求渠等給付系爭建物之管理費，是上訴人與其餘
    原審共同被告全體自應一同應訴，其當事人始為適格，故上
    訴人提起本件上訴，其效力原應及於原審其餘共同被告全體
    而視同均已上訴，惟上訴人提起本件上訴既不合法，詳如前
    述，則本件尚不生原審其餘共同被告視同上訴之效力，均附
    此敘明。
三、關於上訴人應負擔之第二審訴訟費用，確定如主文第2 項所
    示之金額。
四、依民事訴訟法第436 條之32第2 項、第1 項、第436 條之19
    第1 項、第444 條第1 項前段、第95條、第78條，裁定如主
    文。
中    華    民    國    95    年    3     月    15    日
                  民事第二庭審判長法  官  劉克聖
                                  法  官  石有為
                                  法  官  范明達
以上正本係照原本作成
不得抗告
中    華    民    國    95    年    3     月    20    日
                                  書記官  李燕枝


司法院資訊處製作；財團法人民間司法改革基金會備份。
